Minutes et répertoires du notaire Jean-Baptiste LEROY, 12 décembre 1644 - 1er juillet 1650 (étude VI)
Archives nationales
Minutes et répertoires du notaire Jean-Baptiste LEROY (étude VI)
12 décembre 1644 - 1er juillet 1650
MC/ET/VI/490 - MC/ET/VI/495, MC/RE/VI/6
Etude VI; Leroy, Jean-Baptiste
Archives nationales de France
Minutes et répertoires: la loi 2008-696 du 15 juillet 2008 relative aux archives a fixé à 75 ans à compter de la date de l'acte, ou à 25 ans à compter de la date du décès de l'intéressé si ce délai est plus bref, le délai de communication des minutes et répertoires des notaires; ce délai est porté à 100 ans à compter de la date de l'acte si le document se rapporte à un mineur (code du Patrimoine, articles L213-2, 4e d et 5e).
Autres documents de l'étude (dossiers de clients, comptabilité...): s'agissant d'archives privées, ces documents sont communicables selon les modalités fixées par le déposant ou le donateur.
Certains documents ne sont pas accessibles en raison de leur mauvais état de conservation.
Versement
Accès aux instruments de recherche de tous les notaires de l’étude VI
Archives de l'étude VI
- Minutes de Jean-Baptiste LEROY, 17 décembre 1644 - juin 1650; MC/ET/VI/490 - MC/ET/VI/495
  - Minutes. 1644, 17 décembre - 1645, juin, 17 décembre 1644 - juin 1645; MC/ET/VI/490; registre
    Informations concernant le classement:
    Le niveau inférieur de description, quand il existe, correspond aux minutes d'actes. Toutes les minutes ne sont pas forcément décrites une à une. Les descriptions de ces minutes sont plus ou moins détaillées.
    - ROUSSELET (Anthoine) tailleur d'habits demeurant rue de Bussy § apprentissage chez Anthoine ROUSSELET de Sanson JACQUESON fils de David JACQUESON l'un des 24 m/ds/ tailleurs suivant la Cour âgé de 17 ans pour 3 ans, 19 décembre 1644; MC/ET/VI/490
      Origine de l'information:
      Fichier dit 'général' XVIIe-XVIIIe siècles, par le personnel du Minutier, 1954-1999 ( fichier papier entièrement dématérialisé; voir contexte dans le Plan d’orientation général - Notaires de Paris, guides thématiques du Minutier).
      Date de révision: 2011-2012
      Date de création de la notice: 2010
      contrat d'apprentissage; Rousselet, Anthoine
    - TAILLEUR d'HABITS (apprentissage de) § apprentissage de Sanson JACQUESON chez Anthoine ROUSSELET pour 3 ans, 19 décembre 1644; MC/ET/VI/490
      contrat d'apprentissage
    - BELLANGER (Moïse) marchand orfèvre demeurant aux galeries du Louvre § bail de maison à. .. par Louis PETIT contrôleur des bâtiments du Roy, 4 janvier 1645; MC/ET/VI/490
      Artisans XVIIe, par M. Jurgens, M.A. Fleury, R. Gourmelon et le personnel du Minutier central, 1954-1996 (fichier papier entièrement dématérialisé; voir contexte dans le Plan d’orientation général - Notaires de Paris, guides thématiques du Minutier).
      bail; Bellanger, Moïse
    - ORFÈVRE BELLANGER Moïse § bail de maison, 4 janvier 1645; MC/ET/VI/490
    - IMPRIMEUR MALARMÉ (Jean Baptiste) § donation, 17 janvier 1645; MC/ET/VI/490
      donation; Malarmé, Jean Baptiste
    - MALARMÉ (Jean Baptiste) imprimeur demeurant rue Bordelle § Donation par Jean Baptiste MALARMÉ à Nicolle CHAMBELIN sa femme., 17 janvier 1645; MC/ET/VI/490
    - TOUTIN (Denis) maître tapissier § apprentissage chez... de Pierre SAGET âgé de 20 ans pour 6 ans moyennant 30 l., 8 mars 1645; MC/ET/VI/490
      contrat d'apprentissage; Toutin, Denis
    - TAPISSIER (apprentissage de) § apprentissage de Pierre SAGET âgé de 20 ans chez Denis TOUTIN pour 6 ans, moyennant 30 l, 8 mars 1645; MC/ET/VI/490
    - TAPISSIER TOUTIN (Denis) § apprentissage, 8 mars 1645; MC/ET/VI/490
    - BOURGOUIN (Jehan) maître couvreur de maisons § obligation à. .. par Michel SAUVAGE laboureur pour ouvrages de couvertures moyennant 41 l., 19 mars 1645; MC/ET/VI/490
      obligation; Bourgouin, Jehan
    - COUVREUR de maisons BOURGOUIN Jean § obligation, 19 mars 1645; MC/ET/VI/490
      obligation; Bourgouin, Jean
    - FERRAND (Marie) veuve de Nicolas GUICHARD § Testament de Marie FERRAND, 19 avril 1645; MC/ET/VI/490
      testament; Ferrand, Marie
    - LEBLANC (Jean) menuisier; demeurant faubg. Saint-Anthoine § quittance par. .., 25 avril 1645; MC/ET/VI/490
      quittance; Leblanc, Jean
    - MENUISIER LEBLANC Jean § quittance, 25 avril 1645; MC/ET/VI/490
    - LELIÈVRE (Pierre) maître tapissier demeurant rue Saint-Jacques § obligation par .. à Jehan RECARD maître menuisier, 19 mai 1645; MC/ET/VI/490
      obligation; Lelièvre, Pierre
    - TAPISSIER LELIÈVRE (Pierre) § obligation, 19 mai 1645; MC/ET/VI/490
    - MENUISIER RECARD Jean § obligation, 19 mai 1645; MC/ET/VI/490
      obligation; Recard, Jean
    - CHARRON BESSON (Jean) § bail, 2 juin 1645; MC/ET/VI/490
      bail; Besson, Jean
    - POTIER d'ÉTAIN PETIT (Eustache) § bail, 2 juin 1645; MC/ET/VI/490
      bail; Petit, Eustache; potier
    - PETIT (Eustache) maître potier d'étain § bail par .. à Jehan BESSON maître charron, 2 juin 1645; MC/ET/VI/490
      bail; Petit, Eustache
    - COUVREUR (Jacques) maître charpentier § quittance par... à M. de la FRESNAYE, 10 juin 1645; MC/ET/VI/490
      quittance; Couvreur, Jacques
    - CHARPENTIER COUVREUR (Jacques) § Quittance, 10 juin 1645; MC/ET/VI/490
    - PAILLET (Charles) brodeur ordianire du Roy § obligation par. .. à François LADAN brodeur ordianire du duc d'Orléans, 22 novembre 1645; MC/ET/VI/490
      obligation; Paillet, Charles
    - BRODEUR ordianire du Roy. PAILLET (Charles) § obligation, 22 novembre 1645; MC/ET/VI/490
    - BRODEUR ordianire du duc d'Orléans LADAN (François) § obligation, 22 novembre 1645; MC/ET/VI/490
      obligation; Ladan, François
  - Minutes. 1645, juillet - décembre, juillet - décembre 1645; MC/ET/VI/491; registre
    - Contrat d'apprentissage pour cinq ans, au profit de Daniel Benger, entre Anne Dhautrechie, veuve d'Hubert Benger, maître tailleur d'habits, sa mère, demeurant sur le fossé d'entre les portes Dauphine et de Nesle, et Henri Chéron, maître peintre, demeurant rue Saint-Marguerite, moyennant 150 livres., 10 juillet 1645; MC/ET/VI/491
      Informations complémentaires:
      L'apprenti sera logé, nourri, blanchi aux frais du maître.
      Précisions sur les lieux: Paris--Dauphine (porte, fossés); Paris--Nesle (porte de, fossés)
      Documents du Minutier central concernant les peintres, sculpteurs et graveurs au XVIIe siècle (1600-1650) [études I à X, 1955 actes], par Marie-Antoinette Fleury, tome I, Paris, S.E.V.P.E.N, 1969, p. 133 (instrument de recherche imprimé dématérialisé, certaines notices sont plus détaillées dans la version intégrale accessible en ligne par la rubrique 'Autres instruments de recherche', voir contexte dans le Plan d’orientation général - Notaires de Paris, guides thématiques du Minutier).
      Date de révision: 2010
      Date de création de la notice: 2007
      Documents du Minutier central concernant les peintres, sculpteurs et graveurs au XVIIe siècle (1600-1650), par Marie-Antoinette Fleury, tome I, Paris, S.E.V.P.E.N, 1969, LXXXIV-974 p.
      contrat d'apprentissage; Dauphine (porte); Nesle (porte de); Sainte-Marguerite (rue); Benger, Daniel; Benger, Hubert; Chéron, Henri; Dhautrechie, Anne; peintre; tailleur d'habits
    - CHÉRON (Henry) maître peintre demeurant rue Sainte-Marguerite § apprentissage chez. .. de Daniel BOUGER pour 5 ans, 20 juillet 1645; MC/ET/VI/491
      contrat d'apprentissage; Chéron, Henry
    - LE ROUX (Jean) maître sellier Cornier § marché entre Jean LE ROUX et Pierre de CREIL, conseiller du Roi pour la confection d'un carrosse complet moyennant 700 l., 29 juillet 1645; MC/ET/VI/491
      marché; Le Roux, Jean
    - SELLIER LEROUX (Jean) § marché, 29 juillet 1645; MC/ET/VI/491
      marché; Leroux, Jean
    - TIBAULT (Noël) maître potier d'étain demeurant sous les piliers des Halles § transaction par. .. à Eustache PETIT maître potier d'étain, 8 août 1645; MC/ET/VI/491
      accord; Tibault, Noël
    - POTIER d'ÉTAIN TIBAULT (Noël) § transaction, 8 août 1645; MC/ET/VI/491
      accord; potier
    - POTIER d'ÉTAIN PETIT (Eustache) § transaction, 8 août 1645; MC/ET/VI/491
      accord; Petit, Eustache; potier
    - LEGENDRE (Guillaume) sieur de Montigné § Testament de Guillaume LEGENDRE, 18 août 1645; MC/ET/VI/491
      testament; Legendre, Guillaume
    - DELAVILLE (Michel) compagnon plombier rue des Gravilliers § mariage entre. .. et Anne MALLET en présence de Lucas BADIN maître plombier, Jean PANNIER compagnon couvreur de maisons Anthoine REGNAULT compagnon maçon, Pierre NOLIN maître orfèvre, 20 août 1645; MC/ET/VI/491
      contrat de mariage; Delaville, Michel
    - COUVREUR de maison (compagnon) PANNIER Jean § mariage, 20 août 1645; MC/ET/VI/491
      contrat de mariage; Pannier, Jean
    - MAÇON compagnon REGNAULT Antoine § mariage, 20 août 1645; MC/ET/VI/491
      contrat de mariage; Regnault, Antoine
    - ORFÈVRE NOLIN Pierre § mariage, 20 août 1645; MC/ET/VI/491
      contrat de mariage; Nolin, Pierre
    - PLOMBIER (compagnon) DELAVILLE (Michel) § mariage, 20 août 1645; MC/ET/VI/491
      contrat de mariage; Delaville, Michel; plombier
    - PLOMBIER BADIN (Lucas) § mariage, 20 août 1645; MC/ET/VI/491
      contrat de mariage; Badin, Lucas; plombier
    - LOISELEUR (Jean) maître fourbisseur d'épées § bail de boutique par .. à Louis BELLIER barbier, 2 septembre 1645; MC/ET/VI/491
      bail; Loiseleur, Jean
    - FOURBISSEUR d'ÉPÉES LOISELEUR (Jean) § bail de boutique, 2 septembre 1645; MC/ET/VI/491
    - MICHEL (Antoine) maître éperonnier demeurant près la porte de Bussy § apprentissage chez. .. de Simon GILBAULT pour 5 ans sans débours de part ni d'autre, 19 septembre 1645; MC/ET/VI/491
      contrat d'apprentissage; Michel, Antoine
    - ÉPERONNIER (apprentissage d') § apprentissage de Simon GILBAULT chez Antoine MICHEL pour 5 ans sans débours de part et d'autre, 19 septembre 1645; MC/ET/VI/491
      contrat d'apprentissage; Gibault, Simon; Michel, Antoine
    - ÉPERONNIER MICHEL (Antoine) § apprentissage, 19 septembre 1645; MC/ET/VI/491
    - CHASTELAIN (René) chirurgien demeurant à Saint-Germain-des-Prés § apprentissage chez René CHASTELAIN de Gatien LEFRANCOIS pour 6 ans, moyennant 70 l., 8 octobre 1645; MC/ET/VI/491
      contrat d'apprentissage; Chastelain, René
  - Minutes. 1646, MC/ET/VI/492; registre
    - PRIS (Louis) brodeur chasublier § marché entre .. et Pierre PAGUES prêtre pour la confection d'une chasuble, 21 janvier 1646; MC/ET/VI/492
      marché; Pris, Louis
    - BRODEUR-CHASUBLIER PRIS (Louis) § marché, 21 janvier 1646; MC/ET/VI/492
    - BELLIARD (Paul) marchand orfèvre demeurant place du Palais § bail à. .., 30 janvier 1646; MC/ET/VI/492
      bail; Belliard, Paul
    - ORFÈVRE BELLIARD Paul § bail, 30 janvier 1646; MC/ET/VI/492
    - CHARPENTIER COUVREUR (Jacques) § marché de maçonnerie, 4 février 1646; MC/ET/VI/492
      marché; Couvreur, Jacques
    - MAÇONNERIE marché de § devis des ouvrages qu'il convient faire en une maison rue de Seine appartenant à Jean FROMENT tailleur d'habits par Jacques COUVREUR charpentier moyennant 330 l., 4 février 1646; MC/ET/VI/492
      devis; Froment, Jean; Couvreur, Jacques; maçon
    - LA MOTHE (Marguerite de) § Testament de Marguerite de LA MOTHE femme de Pierre GAUFFRE, 6 février 1646; MC/ET/VI/492
      testament; La Mothe, Marguerite de
    - DEBAN (Pierre) potier d'étain § apprentissage chez. .. de Isaac DURET âgé de 13 ans pendant 6 ans, 5 mars 1646; MC/ET/VI/492
      contrat d'apprentissage; Deban, Pierre
    - POTIER d'ETAIN (apprentissage de) § apprentissage de Isaac DURET âgé de 13 ans chez Pierre DEBAN pendant 6 ans, 5 mars 1646; MC/ET/VI/492
      contrat d'apprentissage; potier
    - POTIER d'ETAIN DEBAN (Pierre) § apprentissage, 5 mars 1646; MC/ET/VI/492
      contrat d'apprentissage; Deban, Pierre; potier
    - BOISAUMOYNE (André) maître horloger entre les portes Dauphine et Mesle § bail de maison à. .. par Jehan BATAILLE maître paulmier, 15 mars 1646; MC/ET/VI/492
      bail; Boisaumoyne, André
    - HORLOGER BOISAUMOYNE (André) § bail de maison, 15 mars 1646; MC/ET/VI/492
    - MARTIN (Nicolas) menuisier § Quittance par. .., 16 avril 1646; MC/ET/VI/492
      quittance; Martin, Nicolas
    - MENUISIER MARTIN Nicolas § quittance, 16 avril 1646; MC/ET/VI/492
    - COLIGNY (Gaspard, comte de) duc de Châtillon § inventaire après décès de Gaspard, comte de COLIGNY, 23 avril 1646; MC/ET/VI/492
      inventaire après décès; Chatillon, Gaspard de Coligny (1584-1646, marquis de)
    - GIGAULT (Claude) compagnon éperonnier § Mariage entre. .. fils de feu Roch GIGAULT, maître paveur et Marguerite SELLE fille de feu René SELLE maître éperonnier, 21 mai 1646; MC/ET/VI/492
      contrat de mariage; Gigault, Claude
    - ÉPERONNIER SELLE (René) + § mariage, 21 mai 1646; MC/ET/VI/492
      contrat de mariage; Selle, René
    - ÉPERONNIER (compagnon) GIGAULT (Claude) § mariage, 21 mai 1646; MC/ET/VI/492
    - PAVEUR GIGAULT (Roch) + § mariage, 21 mai 1646; MC/ET/VI/492
      contrat de mariage; Gigault, Roch; paveur-dalleur
    - ROHAN (Monseigneur Henry, duc de) § inventaire des meubles de Monseigneur Henry, duc de ROHAN, 29 mai 1646; MC/ET/VI/492
      inventaire; Rohan, Monseigneur Henry, duc de
    - DUPUIS (Louis) tapissier rue Saint-Anthoine § quittance par .. à Diane de LAROUQUE veuve de Charles de ROMAIN seigneur de BOTZ de la somme de 40 l., 15 juin 1646; MC/ET/VI/492
      quittance; Dupuis, Louis
    - TAPISSIER DUPUIS (Louis) § quittance, 15 juin 1646; MC/ET/VI/492
    - DUBAT (Nicolas) avocat au Parlement § Testament de Nicolas DUBAT avocat au Parlement, 26 juin 1646; MC/ET/VI/492
      testament; Dubat, Nicolas
    - MARQUEGUY (Claude) maître cuisinier § inventaire après décès de Claude MARQUEGUY à la requête de Marie PELÉ sa veuve; 4 tableaux, 27 juin 1646; MC/ET/VI/492
      inventaire; Marqueguy, Claude
    - TABLEAUX § inventaire après décès de Claude MARQUEGUY cuisinier, 27 juin 1646; MC/ET/VI/492
      inventaire
    - REGNAULT (Etienne) couvreur de maisons § bail par Catherine de MONGISON veuve de .. à Denis MICHEL maître paulmier, 28 juin 1646; MC/ET/VI/492
      bail; Regnault, Etienne
    - COUVREUR de maisons REGNAULT Etienne § bail, 28 juin 1646; MC/ET/VI/492
    - CHARRON (compagnon) VILLET (Claude) § mariage, 22 juillet 1646; MC/ET/VI/492
      contrat de mariage; Villet, Claude
    - VILLET (Claude) compagnon charron § mariage de Claude VILLET et Aimée MAGNIER, 22 juillet 1646; MC/ET/VI/492
    - LATREIL (Jean) compagnon maçon demeurant rue Jacob § Obligation par. .. à Jacques PRUDHOMME de 100 l. comme prêt d'argent nécessaire pour ses affaires, 27 août 1646; MC/ET/VI/492
      obligation; Latreil, Jean
    - MAÇON compagnon LATREIL Jean § obligation, 27 août 1646; MC/ET/VI/492
    - PRIEY (Louis) maître brodeur § quittance par .. à M. de SILLERY moyennant 102 l. 10 s. 6 d. pour un marché fait ensemble pour la broderie d'une chasuble et de passé le 21 janvier dernier, 7 septembre 1646; MC/ET/VI/492
      quittance; marché; Priey, Louis
    - MENUISIER apprentissage de § apprentissage de Gilles DUVALLE chez Adrien JUVIGNY pour 4 ans âgé de 19 ans moyennant 90 l., 7 septembre 1646; MC/ET/VI/492
    - MENUISIER JUVIGNY Adrien § apprentissage chez... de Gilles DUVALLE, 7 septembre 1646; MC/ET/VI/492
      contrat d'apprentissage; Juvigny, Adrien; Duvalle, Gilles
    - JUVIGNY (Adrien) menuisier; demeurant entre les portes Dauphine et Nesle § apprentissage chez. .. de Gilles DUVALLE âgé de 19 ans pour 4 ans moyennant 90 l., 7 septembre 1646; MC/ET/VI/492
      contrat d'apprentissage; Juvigny, Adrien
    - BRODEUR PRIEY (Louis) § quittance, 7 septembre 1646; MC/ET/VI/492
      quittance; Priey, Louis
    - JUVIGNY (Adrien) menuisier demeurant à Saint-Germain-des-Prés § bail de maison à. .. par Jean BATAILLE maître paulmier, 10 septembre 1646; MC/ET/VI/492
      bail; Juvigny, Adrien
    - MENUISIER JUVIGNY Adrien § bail de maison, 10 septembre 1646; MC/ET/VI/492
    - Testament, DE ROHAN, Anne., 20 septembre 1646; MC/ET/VI/492
      Protestants de Paris au XVIIe siècle (env. 3350 actes), par Marion Duprey, Arnaud Dubois, Céline Houzard, Christine Voix, sous la dir. de Michelle Magdeleine, 1992-1995 (base de données migrée: voir contexte dans le Plan d’orientation général - Notaires de Paris, guides thématiques du Minutier).
      Date de création de la notice: 2002
      testament; Rohan, Anne de (1584-1646)
    - ROHAN (Anne de) § Testament olographe de Anne de ROHAN, 20 septembre 1646; MC/ET/VI/492
      testament; Rohan, Anne de
    - SOUVENET (Antoine) compagnon maçon demeurant à Reuilly § marché entre. .. et Balthazar HOLYAFULL maître tailleur d'habits pour réparer une écurie dans la cour d'une maison lui appartenant à Reuilly moyennant 115 l., 25 septembre 1646; MC/ET/VI/492
      marché; Souvenet, Antoine
    - MAÇON compagnon SOUVENET Antoine § marché, 25 septembre 1646; MC/ET/VI/492
    - VAILLANT (Nicolas) tapissier § inventaire après décès de. .. à la requête de Louise GUILLOMET, sa veuve, 10 octobre 1646; MC/ET/VI/492
      inventaire; Vaillant, Nicolas
    - TAPISSIER VAILLANT (Nicolas) § inventaire après décès, 10 octobre 1646; MC/ET/VI/492
    - BOUTHILLIER (Louis) maître maçon demeurant rue de l'hirondelle § inventaire après décès de. .. à la requête de Catherine DROUET, sa veuve., 19 octobre 1646; MC/ET/VI/492
      inventaire; Bouthillier, Louis
    - MACON BOUTILLIER Louis § inventaire après décès, 19 octobre 1646; MC/ET/VI/492
      inventaire; Boutillier, Louis
    - HOTOT (Charles) maçon demeurant rue de Bourbon § Obligation par. .. et Anthoine DUSELIER maçon à Jean POQUET maçon et quittance du dit POQUET aux deux autres, 14 novembre 1646; MC/ET/VI/492
      obligation; quittance; Hotot, Charles
    - MAÇON POQUET Jean § obligation et quittance, 14 novembre 1646; MC/ET/VI/492
      obligation; quittance; Poquet, Jean
    - MAÇON HOTOT Charles § obligation et quittance, 14 novembre 1646; MC/ET/VI/492
    - MAÇON DUSELIER Antoine § obligation et quittance, 14 novembre 1646; MC/ET/VI/492
      obligation; quittance; Duselier, Antoine
    - LEGARÉ (Gédéon) marchand orfèvre de Madame § constitution de rente par. .. à Marie de BAUFRE son épouse, 21 novembre 1646; MC/ET/VI/492
      constitution de rente; Legaré, Gédéon
    - ORFÈVRE de Madame LEGARÉ Gédéon § constitution de rente, 21 novembre 1646; MC/ET/VI/492
    - CHARRON (apprentissage de) § apprentissage de Auguste FROGER chez Pierre VASSEUR pour 3 ans, moyennant 120 l., 27 novembre 1646; MC/ET/VI/492
    - MENUISIER compagnon PRÉVOST André § apprentissage, 27 novembre 1646; MC/ET/VI/492
      contrat d'apprentissage; Prévost, André
    - VASSEUR (Pierre) maître charron demeurant rue des Marest § apprentissage chez Pierre VASSEUR de Auguste FROGER neveu de André PREVOST compagnon menuisier pour 3 ans moyennant 120 L., 27 novembre 1646; MC/ET/VI/492
      contrat d'apprentissage; Vasseur, Pierre
    - CHARRON VILLET (Claude) § compte, 7 décembre 1646; MC/ET/VI/492
      compte; Villet, Claude
    - MARÉCHAL MAGNIER (Guillaume) § compte, 7 décembre 1646; MC/ET/VI/492
      Magnier, Guillaume
    - MAGNIER (Guillaume) maître maréchal rue du Four § Compte fait entre Guillaume MAGNIER et Claude VILLET maître charron à cause d'Edmée MAGNIER, sa femme, 7 décembre 1646; MC/ET/VI/492
    - BRODIER (Jean) bourgeois de Paris § inventaire fait avant le mariage à la requête de Jean BRODIER presque uniquement que des tableaux, 10 décembre 1646; MC/ET/VI/492
      inventaire; contrat de mariage; Brodier, Jean
    - TABLEAUX § inventaire fait avant le mariage à la requête de Jean BRODIER presque uniquement que des tableaux., 10 décembre 1646; MC/ET/VI/492
      inventaire; contrat de mariage
    - LUCAS (Simon) brodeur § bail à rente à .. par Gilles CHARTON voiturier par terre, 28 octobre 1647; MC/ET/VI/492
      bail; Lucas, Simon
    - BRODEUR LUCAS (Simon) § bail à rente, 28 octobre 1647; MC/ET/VI/492
    - ADAM (François) compagnon cordonnier § désistement de mariage entre François ADAM et Margueritte REGNAULT, 22 décembre 1647; MC/ET/VI/492
      contrat de mariage; Adam, François
    - MOREL (Nicolas) bourgeois de Paris § mariage entre Nicolas MOREL et Marie DAVID, 26 décembre 1647; MC/ET/VI/492
      contrat de mariage; Morel, Nicolas
  - Minutes. 1647, MC/ET/VI/493; registre. Document détérioré.
    - Constitution par Samuel Heudelot, écuyer, avocat en parlement, demeurant faubourg Saint-Germain, rue des Marais, au profit de Jean Michelin, maître peintre, demeurant rue au principal de 1.000 livres., 29 avril 1647; MC/ET/VI/493
      Documents du Minutier central concernant les peintres, sculpteurs et graveurs au XVIIe siècle (1600-1650) [études I à X, 1955 actes], par Marie-Antoinette Fleury, tome I, Paris, S.E.V.P.E.N, 1969, p. 492 (instrument de recherche imprimé dématérialisé, certaines notices sont plus détaillées dans la version intégrale accessible en ligne par la rubrique 'Autres instruments de recherche', voir contexte dans le Plan d’orientation général - Notaires de Paris, guides thématiques du Minutier).
      constitution de rente; Fossés-Saint-Germain (rue des); Marais (rue des); Saint-Germain (faubourg); Heudelot, Samuel; Michelin, Jean; avocat au parlement (Ancien Régime); peintre
    - MICHELIN (Jean) maître peintre demeurant rue Neuve des Fossés Saint-Germain § constitution de 55 l. 11 s. 12 d. de rente à. .. par Samuel HEUDELOT, avocat en Parlement, 29 avril 1647; MC/ET/VI/493
      constitution de rente; Michelin, Jean
    - GUYOT (Christophe) menuisier § mariage de Elisabeth GUYOT, fille de feu. .. avec Paschal MARTIN, cocher, 5 mai 1647; MC/ET/VI/493
      contrat de mariage; Guyot, Christophe
    - MENUISIER GUYOT Christophe § Mariage, 5 mai 1647; MC/ET/VI/493
    - REGNAULT (Etienne) couvreur de maison § bail par Catherine de MONGISON veuve de .. à Jacques ROZE marchand de vin, 21 mai 1647; MC/ET/VI/493
    - COUVREUR de maisons REGNAULT Etienne § bail, 21 mai 1647; MC/ET/VI/493
    - FOURNIER (Ferronne) § inventaire à la requête de Ferronne FOURNIER épouse de Paul MORIZET commissaire ordinaire des vivres, 5 juillet 1647; MC/ET/VI/493
      inventaire; Fournier, Ferronne
    - MENUISIER LANGLOIS Jean § marché et devis, 10 juillet 1647; MC/ET/VI/493
      devis; marché; Langlois, Jean
    - RELIGIEUX AUGUSTINS église des § marché et devis de la menuiserie et sculpture d'un retable d'autel tabernacle qu'il convient faire dans l'. .. du faubourg Saint-Germain-des-Prés, moyennant la somme de 6.000 l, par Jean LANGLOIS, menuisier, 10 juillet 1647; MC/ET/VI/493
      devis; marché; Grands Augustins (couvent des); Langlois, Jean
    - ROHAN (Anne de) § Transaction et partage de la succession de Anne de ROHAN, 4 septembre 1647; MC/ET/VI/493
      partage; accord; Rohan, Anne de
    - Mémoire des figures à exécuter pour le grand autel du couvent des Augustins réformés du faubourg Saint-Germain, sis petite rue de Seine, entre Pierre Biardeau, statuaire, demeurant en la ville d'Angers, d'une part, Claude Du Raynyer, prieur, et Macaire Legoux, procureur du couvent, moyennant la somme de 3.000 livres dont 1.000 livres payées comptant., 5 octobre 1647; MC/ET/VI/493
      Documents du Minutier central concernant les peintres, sculpteurs et graveurs au XVIIe siècle (1600-1650) [études I à X, 1955 actes], par Marie-Antoinette Fleury, tome I, Paris, S.E.V.P.E.N, 1969, p. 44 (instrument de recherche imprimé dématérialisé, certaines notices sont plus détaillées dans la version intégrale accessible en ligne par la rubrique 'Autres instruments de recherche', voir contexte dans le Plan d’orientation général - Notaires de Paris, guides thématiques du Minutier).
      marché; Angers (Maine-et-Loire); Augustins réformés (couvent des); Saint-Germain (faubourg); Seine (petite rue de); Biardeau, Pierre; Du Raynier, Claude; Legoux, Macaire; abbé; sculpteur
    - STATUAIRE BIARDEAU (Pierre) § marché, 5 octobre 1647; MC/ET/VI/493
      marché; Biardeau, Pierre